臺灣南投地方法院刑事判決
111年度交易字第132號
公  訴  人  臺灣南投地方檢察署檢察官 
被      告  陳聖凱


上列被告因公共危險案件，經檢察官提起公訴（111年度偵字第5
577號），因被告於準備程序中就被訴事實為有罪之陳述，經告
以簡式審判程序之旨，並聽取當事人之意見後，本院合議庭裁定
由受命法官獨任進行簡式審判程序，判決如下：
    主          文
陳聖凱駕駛動力交通工具而吐氣所含酒精濃度達每公升零點二五
毫克以上，處有期徒刑貳月，併科罰金新臺幣壹萬元，有期徒刑
如易科罰金、罰金如易服勞役，均以新臺幣壹仟元折算壹日。
    犯罪事實及理由
一、本案係依簡式審判程序審理，則就證據之調查，依刑事訴訟
    法第273條之2規定，自不受同法第159條第1項、第161條之2
    、第161條之3、第163條之1及第164條至第170條規定之限制
    。
二、本案犯罪事實及證據，除證據部分應補充被告陳聖凱於本院
    準備程序及審理時之自白（見本院卷第34、39頁）外，餘均
    引用起訴書之記載（如附件）。
三、論罪科刑之理由：
　(一)核被告所為，係犯刑法第185條之3第1項第1款之駕駛動力
      交通工具而吐氣所含酒精濃度達每公升0.25毫克以上罪。
　(二)檢察官起訴意旨雖主張被告前因施用毒品案件，經本院判
      處有期徒刑6月確定，於民國108年7月23日執行完畢，5年
      以內再犯本案，為累犯，請加重其刑。本院參酌大法官釋
      字第775號解釋意旨，認被告前案與本案所犯罪質尚有不
      同，且犯罪型態、手段、侵害法益及社會危害程度亦相異
      ，難僅以被告於前案執行完畢後5年內再犯本案，即認被
      告對前案刑罰反應力薄弱而有特別惡性，本院裁量後不依
      刑法第47條第1項規定加重其刑。
　(三)本院審酌：被告並無酒駕前科，本案係第1次酒後駕車，
      有臺灣高等法院被告前案紀錄表在卷可參，兼衡其明知酒
      駕會處罰仍然貪圖自已交通便利，心存僥倖而酒後駕車上
      路，查獲時測得的吐氣酒精濃度為每公升0.25毫克，所幸
      未肇致交通事故或造成他人傷亡，暨其於本院審理中所陳
      高中肄業之智識程度，從事建築板模工作，家庭經濟狀況
      小康暨其品行等一切情狀，量處如主文所示之刑，並諭知
      有期徒刑如易科罰金、罰金如易服勞役之折算標準。
四、適用之法律：
　　刑事訴訟法第273條之1第1項、第299條第1項前段、第310 
    條之2、第454條第2項。
五、如不服本判決，應於收受送達後20日內向本院提出上訴書狀
　　，並應敘述具體理由；其未敘述上訴理由者，應於上訴期間
　　屆滿後20日內向本院補提理由書（均須附繕本）。
本案經檢察官張弘昌提起公訴，檢察官王晴玲到庭執行職務。
中　　華　　民　　國　　111 　年　　12　　月　　21　　日
　　　　　　　　　刑事第五庭  法　官　  施俊榮
以上正本與原本無異。
如不服本判決應於收受送達後20日內向本院提出上訴書狀，並應
敘述具體理由；其未敘述上訴理由者，應於上訴期間屆滿後20日
內向本院補提理由書（均須按他造當事人之人數附繕本）「切勿
逕送上級法院」。
                              書記官    黃馨儀
中　　華　　民　　國　　111 　年　　12　　月　　21　　日
附錄本案論罪科刑法條：
中華民國刑法第185條之3
駕駛動力交通工具而有下列情形之一者，處3年以下有期徒刑，
得併科30萬元以下罰金：
一、吐氣所含酒精濃度達每公升零點二五毫克或血液中酒精濃度
    達百分之零點零五以上。
二、有前款以外之其他情事足認服用酒類或其他相類之物，致不
    能安全駕駛。
三、服用毒品、麻醉藥品或其他相類之物，致不能安全駕駛。
因而致人於死者，處3年以上10年以下有期徒刑，得併科2百萬元
以下罰金；致重傷者，處1年以上7年以下有期徒刑，得併科1百
萬元以下罰金。
曾犯本條或陸海空軍刑法第54條之罪，經有罪判決確定或經緩起
訴處分確定，於十年內再犯第1項之罪因而致人於死者，處無期
徒刑或5年以上有期徒刑，得併科3百萬元以下罰金；致重傷者，
處3年以上10年以下有期徒刑，得併科2百萬元以下罰金。

附件：
臺灣南投地方檢察署檢察官起訴書
                                     111年度偵字第5577號
　　被　　　告　陳聖凱　男　32歲（民國00年0月0日生）
　　　　　　　　　　　　住南投縣○○鎮○○街00號
　　　　　　　　　　　　國民身分證統一編號：Z000000000號
上列被告因公共危險案件，業經偵查終結，認應該提起公訴，茲
敘述犯罪事實及證據並所犯法條如下：
　　　　犯罪事實
一、陳聖凱前因施用毒品案件，經臺灣南投地方法院以107年度
    審易字第564號判決判處有期徒刑6月確定，經送監執行後，
    於民國108年7月23日執行完畢。詎仍不知悔改，於111年8月
    16日16時許，在南投縣鹿谷鄉某處工地飲用啤酒後，仍於同
    日19時許，騎乘車牌號碼000-000號普通重型機車行駛於道
    路。嗣於同日19時12分許，行經南投縣○○鎮○○路○段000號前
    ，為警攔檢盤查，經執勤員警發現陳聖凱身上酒味濃厚，於
    同日19時21分許，對其施以吐氣酒精濃度測試，測得吐氣所
    含酒精濃度為每公升0.25毫克。
二、案經南投縣政府警察局竹山分局報告偵辦。
　　　　證據並所犯法條
一、上揭犯罪事實，業據被告陳聖凱於警詢及偵查中坦承不諱，
    並有延平派出所道路交通事故當事人酒精測定紀錄表、財團
    法人工業技術研究院呼氣酒精測試器檢定合格證書、公路監
    理電子閘門系統-查車籍資料、車輛詳細資料報表各1紙、南
    投縣政府警察局舉發違反道路交通管理事件通知單2紙，足
    徵被告自白核與事實相符，是被告上開罪嫌，應堪予認定。
二、核被告所為，係犯刑法第185條之3第1項第1款之公共危險罪
    嫌。又被告曾受有期徒刑執行完畢，有本署刑案資料查註紀
    錄表在卷可參，5年內故意再犯本件有期徒刑以上之罪，為
    累犯，請依刑法第47條第1項規定加重其刑。另本署已影印
    指揮書附卷，足以為前案徒刑執行完畢之具體證明，併此敍
    明。 
三、依刑事訴訟法第251條第1項提起公訴。
　　此　　致
臺灣南投地方法院　　　
中　　華　　民　　國　 111　　年　　8 　　月　　29　　日
　　　　　　　　　　　　　　檢察官  張弘昌
本件證明與原本無異
中　　華　　民　　國　 111　　年　　9 　　月　　12　　日
　　　　　　　　　　　　　　書記官  周宏泉
附錄所犯法條：
刑法第185條之3第1項第1款
駕駛動力交通工具而有下列情形之一者，處 3 年以下有期徒刑
，得併科 30 萬元以下罰金：
一、吐氣所含酒精濃度達每公升零點二五毫克或血液中酒精濃度
    達百分之零點零五以上。